臺灣彰化地方法院刑事判決　　　　　　　　　　　　　九十三年度易字第一六號
　　公　訴　人　臺灣彰化地方法院檢察署檢察官
　　被　　　告　乙○○
右列被告因竊盜等案件，經檢察官聲請簡易判決處刑（九十二年度偵字第七一七七號
），本院彰化簡易庭認不宜以簡易判決處刑，簽移普通庭依通常程序處理（九十三年
度彰簡字第六一號），並經本院裁定依簡式審判程序審理，判決如左：
        主  文
乙○○竊盜，處有期徒刑月；又意圖為自己不法之所有，以恐嚇使人將本人之物交
付，處有期徒刑柒月。應執行有期徒刑玖月。
        事  實
一、乙○○於民國九十二年九月十日下午八時三十分許，在址設彰化縣彰化市○○路
    七十四號「橘楓網際網路店」內，因見鄰座甲○○所有之諾基亞廠牌、六一００
    型行動電話手機一支【序號000000000000000號，價值新臺幣（
    下同）九千四百元）】放置在桌上，竟突萌為自己不法所有之意圖，乘甲○○不
    知之際，徒手竊得上開甲○○所有之行動電話一支。
二、乙○○竊取前開甲○○所有之行動電話一支後，於九十二年九月十一日尚未變賣
    之前，因甲○○以傳送簡訊及撥打電話至其所失竊之上開行動電話、表示要以二
    千元買回該行動電話，竟乘勢另行基於為自己不法所有之意圖，撥打電話告知甲
    ○○：行動電話在伊手上，如果要拿回手機，就拿五千元來等語，以上開言語恐
    嚇甲○○，使甲○○害怕無法取回前開所有之行動電話一支而心生畏懼，乃同意
    交付五千元之款項，乙○○並於九十二年九月十五日下午八時許，撥打公用電話
    指示甲○○前往彰化縣彰化市○○路之麥當勞二樓交付贖項，後又先、後以電話
    聯絡更改交款地點為彰化縣彰化市○○路○段三二一號之家樂福大賣場、彰化縣
    彰化市火車站第一月台，嗣乙○○於同日下午九時三十分許，在彰化縣彰化市火
    車站第一月台，取得甲○○依其指示自天橋丟下至第一月台處之五千元（為仟元
    紙鈔五張，鈔票號碼分別為：ＤＱ九九一二九一ＷＡ號、ＦＬ三二０八一四ＺＪ
    號、ＦＫ二九四七四八ＶＢ號、ＡＫ八二三四一七ＵＨ號、ＨＭ六０九一三二Ｙ
    Ｃ號）得逞後，旋為警方當場查獲，並於同日下午十時二十分許，帶同警方前往
    上開家樂福大賣場地下室一樓之編號一置物箱內起獲甲○○所有之前揭行動電話
    一支（已由警方發還與甲○○）。
三、案經彰化縣警察局彰化分局報請臺灣彰化地方法院檢察署檢察官偵查後聲請簡易
    判決處刑，經本院改依通常程序處理，並裁定依簡式審判程序審判。
        理  由
一、訊據被告乙○○對於右揭事實坦承不諱，又被告於本院審理時供承：伊竊取被害
    人甲○○所有之行動電話一支後，於被害人尚未與伊聯絡之前，本欲持以變賣得
    款花用，惟於尚未變賣之前，被害人即於九十二年九月十一日以簡訊及撥打電話
    聯絡要以二千元買回手機，伊乃臨時起意，恐嚇被害人交付五千元等語，足認被
    告有竊盜及恐嚇取財之為自己不法所有意圖（有關恐嚇取財部分，被告恐嚇被害
    人交付之款項五千元，顯逾被害人自願出價買回行動電話之二千元，是被告主觀
    上有為自己不法所有之恐嚇取財意圖甚明），且被告所犯上開二罪間，係屬各別
    起意之數罪關係。此外，復有被害人甲○○於警、偵訊之指述、被害人因遭恐嚇
    而交付與被告之仟元紙鈔五張之影本、贓物認領保管單一件及照片三幀在卷可佐
    ，本件事證明確，被告犯行洵堪認定。
二、核被告所為，係犯刑法第三百二十條第一項之普通竊盜罪、同法第三百四十六條
    第一項之恐嚇取財罪（公訴人聲請簡易判決處刑書雖誤認被告此部分係犯刑法第
    三百四十六條第三項、第一項之恐嚇取財未遂罪，惟業經蒞庭檢察官於本院準備
    程序及審理時表明更正起訴法條為刑法第三百四十六條第一項之恐嚇取財罪，上
    開起訴法條既已經蒞庭檢察官於本院審理時更明並為論告，本院自無庸再贅就聲
    請簡易判決處刑書誤載之起訴法條未洽而應予變更一節加以說明，附此敘明）。
    又被告所犯上開二罪間，犯意各別，行為互殊，應予分論併罰。爰審酌被告之素
    行、所犯上開二罪之動機、目的均係為圖一己之私利、徒手竊盜及恐嚇取財之手
    段、竊取物品之價值及恐嚇被害人交付之金額、對被害人所生之危害、犯罪後坦
    承犯行，態度尚屬良好等一切情狀，就其所犯前開二罪，分別量處如主文所示之
    刑，並定其應執行之刑，以示懲儆。
三、又被告前曾因偽造文書、連續竊盜（竊盜部分最後一次犯罪時間為九十二年四月
    三日）等罪，經本院於九十二年九月二十六日以九十二年度訴字第六九四號案件
    判處有期徒刑六月，得易科罰金，並於九十二年十月二十四日確定在案（尚未執
    行完畢），有上開刑事判決及臺灣高等法院被告全國前案紀錄表各一份在卷可考
    。被告於本院審理時供稱：伊於九十二年四月三日犯前案最後一次竊盜行為後，
    並沒有想過要再竊盜；本件係於九十二年九月十日下午八時三十分許，在「橘楓
    網際網路店」內，因見被害人甲○○所有之前開行動電話一支放置在桌上，才會
    臨時起意要竊盜等語，徵以被告本案竊盜之犯罪時間即九十二年九月十日，距離
    被告於本院九十二年度訴字第六九四號一案所犯最後一次之竊盜時間即九十二年
    四月三日，已相距逾五個月之久，足認被告上開供述與事實相符而為可信；從而
    ，被告所為本件普通竊盜行為，與前開經判決確定之竊盜犯行間，係屬各別起意
    之數罪關係（即二者並無連續犯之裁判上一罪關係，非上開確定判決之既判力效
    力所及），併此敘明。
據上論斷，應依刑事訴訟法第四百五十二條、第二百七十三條之一第一項、第二百九
十九條第一項前段，刑法第三百二十條第一項、第三百四十六條第一項、第五十一條
第五款，罰金罰鍰提高標準條例第一條前段，判決如主文。
本案經檢察官林鈴淑到庭執行職務
中      華      民      國    九十三    年      三      月    二十五    日
                                臺灣彰化地方法院刑事第三庭
                                  法      官  李  雅  俐
右正本證明與原本無異。
如不服本判決，應於判決送達後十日內，向本院提出上訴狀（須附繕本）。
告訴人或被害人對於判決如有不服具備理由請求檢察官上訴者，其上訴期間之計算係
以檢察官收受判決正本之日期為準。
                                  法院書記書  陳  秀  娟
中      華      民      國    九十三    年      三      月    三十一    日
附錄本案論罪科刑法條：
刑法第三百二十條第一項：
意圖為自己或第三人不法之所有，而竊取他人之動產者，為竊盜罪，處五年以下有期
徒刑、拘役或五百元以下罰金。
刑法第三百四十六條第一項：
意圖為自己或第三人不法之所有，以恐嚇使人將本人或第三人之物交付者，處六月以
上五年以下有期徒刑，得併科一千元以下罰金。
